【裁判字號】    90,易,959
【裁判日期】    900430
【裁判案由】    贓物
【裁判全文】
台灣台中地方法院刑事判決                            九十年度易字第九五九號
    公  訴  人  台灣台中地方法院檢察署檢察官
    被      告  甲○○
右列被告因贓物案件，經檢察官提起公訴（九十年度偵字第三二一一號），本院判決
如左：
    主    文
甲○○故買贓物，處拘役伍拾日，如易科罰金，以佰元折算壹日。緩刑年。
    事    實
一、甲○○係設於台中市○村路○段一七七號「銥世代電信廣場」之實際負責人（登
    記名義人為甲○○之妻陽銘娟），於民國（下同）八十九年九月間某日，在上址
    明知由不詳姓名年籍之成年女子所持來兜售之摩托羅拉廠牌（MOTOROLA）行動電
    話一支（型號為V8088，機身序號為000000000000000號）及電池一個，係來路不
    明之贓物（按該具行動電話及電池，係位於台中市○○○路○段十八號「全民通
    電訊有限公司」所販售，於八十九年九月十六日下午二時許，由該公司職員乙○
    ○與不詳姓名女子洽談買賣時，遭該名女子搶奪），竟基於故買贓物之犯意，仍
    以新台幣（下同）一萬一千元之價格，故買上開贓物。旋於同年月十九日某時許
    ，在上址自行搭配電池二個、充電器二個及耳機一副（即俗稱全配裝置），並以
    一萬三千五百元之價格販賣予不知情之江明胡使用，從中賺取差價牟利。嗣於九
    十年二月二日下午二時許，在台中市○○路五九０號前，為警在江明胡身上查獲
    上開行動電話，始循線於同日下午三時許，在上址銥世代電信廣場查獲甲○○，
    並查知上情。
二、案經臺中市警察局第三分局移送台灣台中地方法院檢察署檢察官偵查起訴。
    理    由
一、訊據被告甲○○對於右揭時、地向姓名年籍不詳之成年女子，以一萬一千元之價
    格收購摩托羅拉廠牌（MOTOROLA，型號為V8088，機身序號為000000000000000號
    ）行動電話一支、電池一個，在搭配電池二個、充電器二個、耳機一副後，以一
    萬三千五百元之價格販賣予江明胡之情，固供承不諱，惟矢口否認有何故買贓物
    之犯行，辯稱：我們開通訊行買賣二手的手機是很正常的，而且我從事通信行也
    做了十幾年，我不知道這是贓物。所有的通信紀錄都會存在電信公司的機房。而
    且我買的價格都合理的。新機全配件約一萬四的價格，當那個婦人拿來的時候，
    我們是當它是二手機來買，而且它是單配的，所以我扣了差額壹仟五百元，我再
    打九折，共以一萬一向她購買，我再轉售時係以全配再加耳機，成本約壹萬兩千
    ，我以一萬三千五轉售與江先生。朋友要買時，有先打電話來問，江先生與他的
    廖姓朋友來看，因買的時候沒有包裝盒，後來我自己拿舊的包裝盒裝好手機後交
    給江先生。所以我並沒有刻意隱瞞去騙他。我買的時候沒有保證書，我轉售時也
    沒有給他保證書。我們通訊行買賣二手機比較不注重保證書。機子的背面會貼保
    固日期，我們會以手機背面的保固日期為主。另我們買賣二手機也不會寫切結書
    ，而且法律也沒有規定，公會也沒有規定，我也不知道要寫切結書。況且我們買
    賣手機也不會看客人的證件。後來警察有交給我一張切結書的樣本，我之後的買
    賣都有照該樣本寫切結書云云。經查：
  (一)被告所收購之摩托羅拉廠牌（MOTOROLA，型號為V8088，機身序號為00000000000
    0000號）行動電話一支、電池一個，原係位於台中市○○○路○段十八號「全民
    通電訊有限公司」所販售，於八十九年九月十六日下午二時許，由該公司職員乙
    ○○與不詳姓名女子洽談買賣時，遭該名女子搶奪之事實，業據證人乙○○於警
    、偵訊時指訴甚明，並有該行動電話照片一紙（顯示有機身序號00000000000000
    0號）附卷可稽，則上開物品為贓物，應堪認定。
  (二)證人即買受人江明胡於台灣台中地方法院檢察署檢察官偵查中到庭證述：老板（
    按即甲○○）沒說是中古手機，且伊是要買全新的手機；伊買的價位比外面便宜
    ，在其他地方這種價位只能買到單配，差價約五百至一千元，手機看起來是全新
    的，面板塑膠膜也沒有撕掉等語（偵查卷第二十三頁背面、第二十四頁正面）。
    足見被告於出售該行動電話予證人江明胡時即刻意隱瞞來源，已難謂其無心虛掩
    飾之情。又上開廠牌、機型之行動電話於遭搶奪當時，一般通信行進價成本為一
    萬四千元，全配售價則為一萬五千元，此亦據證人乙○○於偵查時證述無訛，矧
    ，被告既經營一般電話及行動電話之買賣為業，且已經營十幾年，而其所經營之
    「銥世代電信廣場」亦有販售全新同型機種，是其對於上開同型行動電話進貨、
    銷售價格，當知之甚稔。如是，被告竟得以低於一般進價購入尚未使用過（通話
    時間為零）之全新手機，其顯已知悉該行動電話機具之來源異常。
  (三)一般通信業者為擔保所出售之電話或行動電話來源之正確性，於購買俗稱二手行
    動電話機具時，均先檢視出售人之證件資料，以免購得來路不明之贓物時，追索
    無門，況目前行動電話之竊案、搶案頻傳，業者為求自保，均要求出售者填具買
    賣切結書，以擔保其所出售之行動電話來源無疑，尤其上開行動電話機具未附產
    品保證書，亦無適當包裝，被告竟未曾詢問、填載出售上開行動電話機具者之任
    何資料，即難以不知係贓物且不會懷疑云云置辯。
  (四)況且，被告於偵查時供述：「當時她說買那手機，被她老公罵（筆錄誤載為「賣
    」）說買太好了。」等語（偵查卷第二十二頁背面）。如是，販賣該行動電話之
    女子，既自言其丈夫說買的太好了，顯然該名女子係新購入而已，則該名女子為
    何不至其購買之電信行換購，至被告之電信行販賣，再以該名女子即係如是陳
    述，則被告為何不要求該名女子提出保證書及裝行動電話之包裝盒，甚且該名女
    子亦未將所新購入之充電器交付予被告，而僅有配件電池一個而已。則以，被告
    經營電信行之經歷，當能知悉其向該名女子所購入之上開行動電話，係屬來路不
    明之物品，至堪認定。
  (五)綜上，被告有贓物之認識及故買贓物之犯行甚明，被告所辯，無非係圖卸責之詞
    ，殊無可採。事證明確，被告犯行，洵堪認定。
二、核被告所為，係犯刑法第三百四十九條第二項之故買贓物罪。爰審酌素行良好，
    僅為貪圖一己之利益，故買來路不明之他人遭搶奪之物品，造成被害人回復之困
    難，惟念其犯後尚能坦承部分犯行，態度良好，且上開行動電話已由被害人出具
    領據領回，所生損害尚屬輕微等一切情狀，量處如主文所示之刑，並諭知易科罰
    金之折算標準，以資懲儆（查被告行為後，刑法第四十一條業已於九十年一月十
    日修正公布，同年月十二日生效，修正後刑法第四十一條第一項前段規定「犯最
    重本刑為五年以下有期徒刑以下之刑之罪，而受六個月以下有期徒刑或拘役之宣
    告，因身體、教育、職業、家庭之關係或其他正當理由，執行顯有困難者，得以
    一元以上三元以下折算一日，易科罰金。」，與修正前刑法第四十一條規定「犯
    最重本刑為三年以下有期徒刑以下之刑之罪，受六個月以下有期徒刑或拘役之宣
    告，因身體、教育、職業、家庭之關係，執行顯有困難者，得以一元以上三元以
    下折算一日，易科罰金。」不同。比較新舊法結果，以新法較有利於行為人，故
    依刑法第二條第一項前段規定，本件自應適用裁判時之法律即修正後刑法第四十
    一條第一項前段之規定，併此敘明。）。查被告未曾受有期徒刑以上刑之宣告，
    此有台灣台中地方法院檢察署刑案資料查註紀錄表附卷可查，因一時失慮，偶罹
    刑典，經此刑之宣告後，應知警惕而無再犯之虞，本院因認暫不執行其刑為當，
    予以宣告緩刑三年，以啟自新。
據上論斷，應依刑事訴訟法第二百九十九條第一項前段，刑法第二條第一項前段、第
三百四十九條第二項、第四十一條第一項前段（修正後）、第七十四條第一款，罰金
罰鍰提高標準條例第一條前段、第二條，判決如主文。
中      華      民      國    九十      年      四      月     三十     日
                                臺灣臺中地方法院刑事第四庭
                                    法  官 顏世傑
右正本證明與原本無異
如不服本判決應於送達後十日內向本院提出上訴狀
                                    書記官
中      華      民      國    九十      年      四      月     三十     日
附錄本案論罪科刑法條全文：
刑法第三百四十九條第二項︰
  搬運、寄藏、故買贓物或為牙保者，處五年以下有期徒刑、拘役或科或併科一千元
  以下罰金。


司法院資訊處製作；財團法人民間司法改革基金會備份。
